臺灣高等法院臺中分院刑事判決　　　　94年度上訴字第2426號
上　訴　人　臺灣臺中地方法院檢察署檢察官
上　訴　人
即　被　告　己○○
選任辯護人　劉　　 喜律師
被　　　告　卯○○
　　　　　　　　　　　號
選任辯護人　楊大德律師
上列上訴人等因被告等詐欺案件，不服臺灣臺中地方法院94年度
訴字第424號中華民國94年10月11日第一審判決（起訴案號：臺
灣臺中地方法院檢察署93年度偵字第10311號，及移送併辦：同
署93年度偵字第20596號），提起上訴，本院判決如下：
    主  文
原判決關於己○○部分撤銷。
己○○共同連續意圖為自己不法之所有，以詐術使人將本人之物
交付，處有期徒刑壹年，減為有期徒刑陸月，如易科罰金以銀元
參佰元即新台幣玖佰元折算壹日。
其餘上訴駁回。
 　 犯罪事實
一、緣賴景欑於民國（下同）九十一年三月間，同意戊○○之委
    請，擔任臺南縣仁德鄉仁愛村一一二四之二號「力保國際生
    物科技股份有限公司」（下稱力保公司）之名義負責人，戊○○為實際負責人（登記為力保公司監察人），負責力保公
    司之經營方向與產品規劃，並保管力保公司大、小章。戊○○先對外佯稱力保公司掌握「三滴血可檢查十種病」之自我
    檢驗生物科技保健預防產品之技術，加入該公司之會員可享
    有全民保健醫學綜合式血液診斷計、綜合式尿液診斷計等生
    物檢測試劑之免費保健醫學產品、中國人壽二十萬定期壽險
    、八十萬意外險及防癌險、免費借用網路視訊電腦、享有汽
    機車強制險回饋金等權利及享有會員消費金、共同採購金百
    分之十五之分紅回饋金等福利，且會員可申請加入育成中心
    創業，如任專員再招募會員，可享年費百分之三十之紅利金
    等利益，以招收不特定會員收取會費之方式詐騙會費，己○○則於九十一年間先成為力保公司會員，復於再繳交新臺幣
    （下同）五十萬元權利金予戊○○，取得力保公司臺中區公
    司之經營權，而在臺中市○○路○段六十之八號八樓之三經
    營力保公司臺中區公司，並擔任經理，負責招攬會員；己○○與丙○○（另經台灣台中地方法院以九十四年度訴字第一
    六七九號判決，判處有期徒刑十月，現由本院審理中）因認
    取得力保公司總代理之經營權有利可圖，先由己○○於九十
    二年四月七日與力保公司簽訂代理契約書，雙方約並由己○○支付權利金一千萬元予力保公司，力保公司則同意己○○
    經營台灣區總代理業務，代理期間自九十二年四月七日起至
    九十三年四月七日止，嗣由己○○依約陸續給付力保公司五
    百多萬元之權利金（其餘部分則未兌現）；己○○、丙○○
    二人雖因資金不足，仍在上開力保公司臺中區公司同址，再
    籌組通路開發國際股份有限公司（下稱通路開發公司，該公
    司其後於九十二年五月五日設立登記），由丙○○自任負責
    人，己○○任總經理（登記名義為監察人），以取得並經營
    力保公司臺灣區總代理業務為經營項目，二人實際負責力保
    公司之業務執行，招募會員收取會費，招募會員投資營業處
    、服務站，以從中抽取利潤為營利來源；並於九十二年五月
    二十二日再由力保公司與通路開發公司之名義正式簽訂總代
    理契約書。嗣其二人取得力保公司臺灣區總代理權後，至同
    年五月間，二人見力保公司未有上開生物檢測技術量產，復
    有會員反應未如數取得會員權益，已察覺力保公司未能履行
    會員權利，通路開發公司亦無利可圖，乃為減輕個人投資之
    損失，而取回先前已投資之資金，明知通路開發公司已無價
    值及資產，二人仍基於意圖為自己不法所有之詐欺概括犯意
    聯絡，隱瞞通路開發公司並無投資價值之事實，出面向庚○○、甲○○詐邀投資通路開發公司，稱通路開發公司已取得
    力保公司臺灣區總代理權，經營該總代理權有利可圖云云，
    並先後為下列行為：
（一）由己○○於九十二年五月間，利用庚○○（於九十二年四
      月間加入為力保公司之會員）原即有心創業及投資力保公
      司營業處之心理，在臺中市○○區○○路二段六十之八號
      八樓通路開發公司內，兩度遊說庚○○投資通路開發公司
      （其中之第二次，丙○○亦在場，並加入遊說之行列），
      除向庚○○出示通路開發公司之總代理契約書及投資企劃
      案（上載：經由分析，通路公司之總代理經營風險趨近於
      「零風險」，另利潤以各單項利潤計算，分別達二千五百
      萬元至一、二億元不等，甚至無法量化估計、、、）外，
      並以：通路開發公司所經營之代理業務，極具發展性與獲
      利空間；加入為發起股東，利潤較高；投資八十萬元，可
      得百分之十之股權（即十萬股或一百萬元之股權，另二十
      萬元，則作為庚○○之「乾股」）云云，誘騙庚○○出資
      投資通路開發公司，致使庚○○陷於錯誤，與丙○○簽訂
      所謂之「發起股認購合約書」，並自九十二年五月十九日
      起至六月中旬時止，陸續將八十萬元之款項，以現金交付
      或轉帳之方式，給付己○○，實際之款項，則由己○○與
      丙○○二人取得。己○○與丙○○即以方式，共同詐得庚○○之投資款項。
（二）己○○又於同年五月底及六月初間，再對甲○○佯稱投資
      通路開發公司有利可圖云云，且佯稱：如對通路開發公司
      再增資一百萬元，可獲百分之十之股權，並可出任董事長
      云云，由丙○○負責出讓百分之十股權予甲○○，丙○○
      並同意讓出董事長一職，致甲○○陷於錯誤，誤信為真，
      再於同年六月二日依指示匯款一百萬元至己○○之帳戶。
      未逾數日，甲○○及其子乙○○發現通路開發公司係虛設
      公司，要求退款，己○○遂於同年六月五日交付十二萬元
      予乙○○，再由己○○的婆婆丁○○○、己○○之夫吳政
      達（均經檢察官為不起訴處分）分別開立金額一百三十八
      萬元之支票及本票各一張，佯稱清償款項，惟到期後均遭
      退票。
    己○○、丙○○取得甲○○、庚○○上開交付之款項後，同
    年六月力保公司已停止營業，同年九月二十九日通路開發公
    司亦停止營業，九十三年二月十三日力保公司並辦妥停止營
    業登記，甲○○、庚○○始知受騙。
二、案經庚○○訴由臺灣臺中地方法院檢察署檢察官偵查起訴，
    復經甲○○訴由臺灣臺中地方法院檢察署檢察官移送併辦。
    理  由
甲、有關證據能力部分：
    按刑事訴訟法第一五九條固規定「被告以外之人於審判外之
    言詞或書面陳述，除法律有規定者外，不得作為證據」，本
    件告訴人甲○○、庚○○於原審審理時，本於告訴人地位而
    為陳述，固屬被告以外之人本院本案審判外之陳述，然既係
    向法官所為陳述，依刑事訴訟法第一五九條之一第一項規定
    ，其二人之陳述自得為證據。被告之辯護人辯稱告訴人甲○○、庚○○等二人於原審之陳述無證據能力云云，殊屬無據
    ，核先說明。
乙、認定被告是否成立犯罪之證據及理由：
壹、有關上訴人即被告（下稱被告）己○○部分
一、訊據被告己○○對曾有邀甲○○、庚○○投資通路開發公司
    ，及庚○○投資八十萬元、甲○○投資一百萬元，各取得通
    路開發公司百分之十股權，且丙○○同意讓出董事長一職，
    由甲○○出任通路開發公司董事長之事固不否認；惟矢口否
    認有詐欺犯行，辯稱：戊○○告訴我加入力保公司可以有各
    種保險，及免費享有保健產品，及強制險回饋金，我有加入
    做會員，也有繳一千八百元會員費。我交五十萬元給戊○○
    作為權利金，是在九十一年十月一日時，我同時擔任力保公
    司臺中區公司經理。、、、通路開發公司有出資一千萬元給
    戊○○取得力保公司總代理權，我五月十五日拿錢去給戊○○時，賴景欑有在旁邊，我不知道他是否知道這件事。、、
    、她（指庚○○）出資八十萬，、、、是董事長丙○○授權
    我處理這筆財務，她出資八十萬元取得通路開發公司百分之
    十的股權，、、、當初繳權利金給力保公司一千萬元有開票
    ，所以有把庚○○所繳的八十萬元去支付該筆權利金的部分
    票款，另外也拿去支付薪資。、、、通路開發公司有營業過
    ，是在九十二年四月至八月，有開幕、請員工做內部行政工
    作，對外負責招攬服務處及營業處，有招募到一、二個人；
    再乙○○說他父親有一筆錢（指後投資一百萬元部分），但
    是董事長要由他父親來做，、、、我就跟丙○○商量開會決
    議，董事長由甲○○來做，董事都同意，後來甲○○有匯錢
    進來，他們對丙○○有些不滿，所以甲○○要求把錢匯到我
    的帳戶，甲○○買通路開發公司的股權，是買丙○○名下的
    股權，是通路開發公司百分之十的股權，買賣雙方是丙○○
    跟甲○○，有時候我跟甲○○在談買賣股權的事情時，丙○○有在場，、、、我記得我有告訴甲○○這是丙○○的股權
    ；本件由戊○○所開立之收據，可證明伊匯入台新銀行帳戶
    之金額為四百萬元，再加上伊以黃麗鳳名義所交付之支票部
    分共兌現一百七十萬元，則伊最少已支付力保公司有關取得
    總代理之權利金五百七十萬元，且黃麗鳳名義所兌現之支票
    ，最後一張五十萬元係在九十二年五月二十七日，顯在庚○○支付投資通路開發公司款項之前，如伊有詐欺之犯意，則
    何需在取得庚○○之投資款項及知悉力保公司營業有不可能
    獲利下，嗣後仍兌現該紙五十萬元之支票？惟查：
（一）被告己○○確有於上揭時間邀甲○○、庚○○投資通路開
      發公司，其二人因之於上揭時間各投資一百萬元、八十萬
      元，由甲○○、庚○○各取得通路開發公司各百分之十之
      股權等情，業據被告己○○於原審法院供稱：庚○○出資
      八十萬元，是陸陸續續交給我；甲○○所支付之一百萬元
      是買通路開發公司百分之十的股權，是買丙○○名下的股
      權，該筆錢是匯到我的帳戶下等語（見原審卷一第二六頁
      、第七八至七九頁）；證人丙○○亦於原審法院證稱：（
      辯護人問：庚○○投資八十萬元有無拿給你？）有。是透
      過己○○拿給我的；我有跟甲○○簽立通路開發公司投資
      一百萬元之契約，甲○○有拿出投資額一百萬元，但我並
      沒有全部拿到，因為有部分在我手上，有部分匯到力保公
      司等語（見原審卷二第四九至五十頁）；核與告訴人甲○○、庚○○指訴之事實相符（見原審卷一第七四、七五頁
      ），並有甲○○提出之匯款單（見原審卷二第六七頁）及
      庚○○提出之發起股認購合約書可佐（見發查字第一００
      ０號卷第十八頁），此外，復有力保公司簽章、ＲＩＰＯ
      國際通共同創業育成中心指南、ＰＨＰ全民保健預防免費
      自我檢驗產品等之力保公司宣傳資料、ＲＩＰＯ國際通臺
      灣總代理投資企劃案資料（見發查字第一０００號卷第五
      至七、十二至十七頁）、力保公司ＰＨＰ全民保健預防會
      員、ＲＩＰＯ國際通會員專屬指南（見偵字二０五九六號
      卷證物袋）在卷可佐，足認被告己○○確係以通路開發公
      司已取得力保公司臺灣區總代理，投資通路開發公司有利
      可圖為由，邀告訴人庚○○、甲○○投資上開金額。
（二）有關被告己○○與力保公司簽訂總代理權契約，及該權利
      金一千萬元是否已支付部分：
    (1)被告己○○於九十二年四月七日先以個人名義與力保公司
      簽訂代理契約書，雙方約定由己○○支付權利金一千萬元
      予力保公司，力保公司則同意己○○經營台灣區總代理業
      務，代理期間自九十二年四月七日起至九十三年四月七日
      止；嗣於九十二年五月五日被告己○○交付發票日為九十
      二年五月十五日之支票四張，分別為金額七十萬元（票號
      CSB0000000號）、六十萬元（票號CSB0000000號）、六十
      萬元（票號CSB0000000號）、六十萬元（票號CSB0000000
      號）；發票日為九十二年五月二十日之支票一張，金額五
      十萬元（票號CSB0000000號）；發票日為九十二年五月二
      十五日之支票一張，金額五十萬元（票號CSB0000000號）
      ；發票日為九十二年五月三十一日之支票一張，金額二百
      萬元（票號CSB0000000號）〈以上支票之發票名義人為黃
      麗鳳〉；發票日為九十二年五月三十一日之支票一張，金
      額五十萬元（票號QA0000000號）；以上票據金額共計六
      百萬元，再加上以前所匯之金額四百萬元，合計一千萬元
      ；惟前開之票據，僅有票號CSB0000000號、CSB0000000號
      、CSB0000000號三張兌現（總共金額為一百七十萬元），
      其餘之支票均未兌現等情。此業據被告己○○供述在卷，
      並有被告己○○所提出之代理契約書（見本院卷一第七七
      至七九頁）、戊○○簽收支收據、本票影本（見被告己○○於九十六年九月二十一日所提出之答辯狀證五、證十）
      、聯邦銀行民權分行九十五年三月二十一日（九五）聯銀
      權字第四二號函、台南區中小企業銀行新營分行九十五年
      四月十日（九五）南銀新分字第一五二號函、台南第三信
      用合作社九十五年四月十二日南三信總字第六八二號函（
      見本院卷一第九十八頁、一O一頁、一0二頁）附卷可稽；
      而證人戊○○於本院審理中亦證稱：前開收據是伊所簽的
      ，被告己○○有部分支票並未兌現，雙方結帳時被告己○○僅付五百多萬元，並有開立五百多萬元之本票予被告己○○收執等語（見本院卷二第一七四頁）。依照前開說明
      ，有關支票兌現一百七十萬元及匯款四百萬元部分，經核
      與事實相符，應為可採。
    (2)又通路開發公司係於九十二年五月五日經經濟部中部辦公
      室以92.5.0 -0000000000號核准設立登記，董事長為丙○○，董事為癸○○、王美容、楊淑真，監察人己○○，任
      期自九十二年五月二日起至九十五年五月一日止，任期為
      三年；股份總計一百萬股（股東丙○○二十萬股，癸○○
      十二萬股，王美容十萬股，楊淑真、阮新方、甲○○各五
      萬股，己○○三十五萬股，辛○○、田孝節各四萬股），
      且通路開發公司自設立登記後，均未有股東或董監事變更
      之情形，此有經濟部中部辦公室九十四年三月四日（九四
      ）中辦三字第09430878320號函及所附之通路開發公司之
      設立登記表、董事監察人名單、股東名簿在卷可稽。堪認
      通路開發公司之股份，總共為一百萬股，公司之資本額為
      一千萬元，董事長為丙○○，股份為二十萬股，被告己○○擔任監察人，股份為三十五萬股，而通路開發公司自設
      立起均未有變更董、監事及股東之情事。又告訴人庚○○
      所投資之八十萬元及告訴人甲○○事後所投資之一百萬元
      ，均非屬通路開發公司設立時原有股東之投資金額，而係
      屬通路開發公司成立之後，股東間股權轉讓之行為。
    (3)承上所述，依被告己○○所述，前開匯款四百萬元中，於
      九十二年四月十五日甲○○所匯之五十萬元，及九十二年
      四月二十五日楊淑真匯之五十萬元，此部分應係甲○○、
      楊淑真投資通路開發公司之金額（見本院卷一第四十五頁
      ），此部分之金額，並非被告己○○所支付甚明：證人丙○○亦證述：其投資通路開發公司金額為二百萬元，通路
      開發公司取得力保公司總代理權之權利金為一千萬元，是
      由股東陸續集資後交給戊○○的等語（見原審卷二第五四
      至五五頁）；證人癸○○證述：其有投資通路開發公司為
      股東等語（見本院卷一第二一七頁）；依上開說明，參與
      通路開發公司投資之股東（包括被告己○○）在內，由被
      告己○○所轉交與戊○○之權利金中，應僅有兌現其中之
      五百七十萬元而已（此部分權利金包括其他投資股東所支
      付之部分），其餘四百三十萬元之權利金則尚未依約交付
      與力保公司，應堪予認定。
    (4)雖被告己○○之選任辯護人稱：本件被告己○○所交付並
      以兌現之五百七十萬元，再加上丙○○所交付予力保公司
      之金額四百九十五萬元，總共通路開發公司支付取得力保
      公司台灣總代理權之權利金，已超過一千萬元以上，顯然
      通路開發公司以全部支付完畢云云。惟查，被告己○○之
      選任辯護人此部分所述支付權利金之金額已超過一千萬元
      以上，而達一千零六十五萬元，此與常情已有不符之處；
      況所述支付權利金支給付金額、期間、方式等，均與前開
      之九十二年四月七日所簽訂之代理契約書之內容不符，因
      此此部分所辯與事實亦有不符之處；丙○○所交付之四百
      九十五萬元，與通路開發公司取得力保公司台灣總代理權
      之權利金無關，而係在解決丙○○與戊○○另外之糾紛等
      情，業據證人戊○○於本院審理中證述在卷（見本院卷二
      第一七七頁）。因此，依上開說明，被告己○○之選任辯
      護人此部分之辯詞，不但與事實不符，且無任何證據證明
      與通路開發公司所交付之權利金有關，故尚難做為有利被
      告己○○之認定。
（三）在通路開發公司於九十二年五月三日在台中總公司召開董
      事會會議決議：通路開發公司股份增資為二千萬元（亦即
      增資一千萬元），其中三百萬元提撥給被告己○○等語（
      見本院卷一第二二七至二二九頁）。依前開說明，通路開
      發公司原有投資之資本額一千萬元中，僅支付五百七十萬
      元與力保公司之戊○○，做為取得力保公司總代理權之權
      利金而已，其餘投資額四百三十萬元，股東之資本是否有
      繳足，已未見被告己○○舉證說明；況且通路開發公司剛
      獲准設立而已，尚未開始營業之前，隨即決議要增資一千
      萬元，並將增資後可取得之資本，決議返還予被告己○○
      代墊之投資資本三百萬元，顯然被告己○○有以增資方式
      ，取回原有投資通路開發公司資本，而此行為顯有危害增
      資後之投資股東及通路開發公司，並可證明通路開發公司
      原有一千萬之資本額，並無繳足之情事，否則何需償還被
      告己○○之原有投資款？
（四）被告己○○及證人丙○○邀甲○○、庚○○投資通路開發
      公司時，原股東所繳交之股款去向不明，無從證明公司資
      金去向係為通路開發公司之經營，實際上該公司已無價值
      等情，可依：
    (1)被告己○○未能提出通路開發公司之募集資金流向、公司
      帳冊及財務報表，以明告訴人二人投資款項之去向及通路
      開發公司之經營現況，亦未能提出通路開發公司已收取多
      少會員及會費，各該會費之回饋金為何，且其非僅未對告
      訴人二人說明，其嗣後又如何與力保公司對帳？此項事實
      ，核與告訴人庚○○於原審法院指稱：九十二年五月份投
      資之後，通路公司營運資料我都沒有看到過，己○○都不
      給我看，我有跟通路公司的會計佩琪講，她說她沒有資料
      ，會計帳目都在己○○身上，我也有跟己○○要，但己○○一直跟我說要給我，但己○○都一直沒有給我，後來九
      十二年七月份己○○就告訴我她要回臺南了等語（見原審
      卷一第七四頁）之情形相合；足認被告己○○對通路開發
      公司之資金流向確實交待不清。
    (2)甚者，被告己○○及證人丙○○於九十二年五月至六月間
      向告訴人甲○○、庚○○詐邀渠等各投資一百萬元及八十
      萬元後，通路開發公司隨即於九十二年八月停止營業，業
      據被告己○○自承在卷（見原審卷一第二六頁），且經告
      訴人甲○○指訴在卷（見原審卷一第七六頁）；而被告己○○亦未能提出通路開發公司自九十二年五月二十二日簽
      訂總代理契約書起至同年八月間停止營業止，有任何營業
      之證明。
    (3)被告己○○對告訴人甲○○所投資一百萬元之去向，前後
      說明不一，其先於偵訊供稱：「（檢察官問：六月二日匯
      的一百萬給你？）是。、、、我之前有向朋友借款代墊公
      司的款項，甲○○的錢匯進來，我先還給我朋友」云云（
      見他字第三五O號卷第一０三頁）；嗣於原審法院再辯稱
      ：「（指甲○○）匯到我帳戶的一百萬元，我拿去繳通路
      公司的保證金，是交給力保公司」云云（見原審卷一第七
      九頁），已非一致，顯已有隱瞞，且前開有關被告己○○
      繳交給力保公司之取得總代理之權利金有關已兌現之日期
      ，均在九十二年六月二日之前，顯然該筆一百萬元與給付
      力保公司之權利金無關；而證人丙○○於原審法院對甲○○投資之一百萬元之資金去向證稱：「有的是匯到力保公
      司，有的是在我手上。（辯護人問：提示他字第三五○號
      卷第二十二頁甲○○匯款單，為何不直接匯給你？）、、
      、他們不喜歡跟我打交道。我有拿支票跟己○○的媽媽借
      錢，所以我就先轉到己○○那邊等語（見原審卷二第五十
      頁）；其後，被告己○○再於原審法院證稱：「（受命法
      官問：你跟甲○○所拿的一百萬元是否拿去給你婆婆？）
      是。這是丙○○叫我先拿去的，因為當初丙○○跟我婆婆
      借票」等語（見原審卷二第二二一頁）。因此，甲○○投
      資之一百萬元既係購買丙○○之股權，而由丙○○指示先
      行返還予被告己○○之婆婆丁○○○以清償丙○○之債務
      ，則丙○○就該部分所出資之一百萬元之去向為何？查通
      路開發公司取得力保公司總代理權係於九十二年五月間之
      事，丙○○於出資時應知通路開發公司取得總代理權所支
      付之保證金須交予力保公司，則若非其已知悉力保公司已
      未能履約，而意圖將自己投入之資金抽回，豈有可能於投
      資後未逾一月，即就此部分再邀甲○○投資之理？
    (4)再被告己○○對庚○○所投資八十萬元之去向，雖於原審
      法院辯稱：庚○○投資之八十萬元，部分支付給戊○○權
      利金之部分票款，部分拿去支付薪資云云（見原審卷一第
      二六頁），惟此部分所述，並無證據足資佐證。被告己○○雖提出力保國際生物科技臺灣區總代理契約書（下稱總
      代理契約書，見原審卷一第五一頁以下）及戊○○簽署收
      受一千萬元之簽收證明（見原審卷一第五六頁）為佐，以
      證明其確有將通路開發公司之資金包括告訴人庚○○投資
      之款項用以支付戊○○做為取得力保公司總代理權之款項
      ，以明其亦係遭戊○○詐騙云云。惟查，被告己○○並未
      實際繳足應支付予力保公司總代理權之款項一千萬元予戊○○之事實，已如前述，而被告己○○應負繳款予力保公
      司權利金之義務，係根據其於九十二年四月七日以個人名
      義與力保公司簽訂代理契約書而來，而告訴人庚○○所繳
      交之八十萬元購買被告己○○所持有之通路開發公司之股
      份，則係根據告訴人庚○○與通路開發公司所簽訂發起股
      認購合約書而來，二者間之關係並不相同；意即被告是否
      有對告訴人庚○○施以詐術，騙取告訴人庚○○購買被告
      己○○之通路開發公司之股份，應就被告己○○與告訴人
      庚○○之購買行為觀之，與被告己○○是否以此取得之款
      項，做為支付力保公司之權利金，並無必然之關係，因此
      ，縱使被告己○○將出賣通路開發公司股份於告訴人庚○○，並將所得之款項支付予戊○○，亦不足以此反推被告
      己○○，並未對告訴人庚○○施以詐術。
    (6)本件被告己○○於九十二年五月間邀告訴人甲○○、庚○○投資通路開發公司時，該公司之資金尚未收足，通路開
      發公司實際尚無營運等，已見前述，而被告己○○係該公
      司總經理及證人丙○○係該公司董事長，渠等對前開情事
      自難諉為不知，其二人既明知上情，又知悉通路開發公司
      除所支付之部分權利金外，並無其他營運之資金，可供公
      司之運作，實際上通路開發公司僅為一個空殼公司，竟仍
      邀告訴人庚○○及甲○○投資通路開發公司，以出脫自己
      持股，對告訴人二人隱瞞通路開發公司之財務及資金去向
      ，所得資金之款項或去向不明或用以清償丙○○之債務，
      ，足證其二人具有為自己不法所有之犯意聯絡及有對告訴
      人二人施用詐術亦明。至證人丙○○於本院審理時證述：
      通路開發公司於設立後確實有營業至九十二年九月止云云
      ；惟查，此部分並無證據證明，已見前述，且證人丙○○
      亦被列為被告，經另案審理中，其就本案有相當之利害關
      係，其證詞亦難逕以採為有利被告阮素之認定，附此說明
      。
（五）再查，被告己○○於九十二年五月間邀庚○○、甲○○投
      資之前，應已知力保公司未能兌現會員福利乙情，亦據被
      告己○○於原審法院證稱：從九十一年十月到九十二年三
      月力保公司都沒有依約提供要給我的協助等語（見原審卷
      二第二一六頁），並供稱：一滴血可以試多種病的試劑部
      分，戊○○說會員不能在家裡扎針，所以這部分沒有提供
      給會員。該項生物檢測福利是從何時起沒有提供，我也不
      知道等語（見原審卷三第一六０頁）；又證人丙○○亦證
      稱：（法官問：是在通路公司成立後或前，力保公司開始
      沒有履約？）通路成立之前，會員費的佣金就沒有退了等
      語（見原審卷二第五四頁）；再參以證人即力保公司董事
      湯多慶亦於原審法院具結證稱：公司產品並無量產等語（
      見原審卷二第二０一頁）；則力保公司用以血滴檢測疾病
      之生物科技產品既未量產，如何大量提供予力保公司之會
      員？而經原審法院向新光產物保險股份有限公司、友聯產
      物保險股份有限公司查詢結果，要保人力保公司於九十二
      年三、四月間向新光產物保險股份有限公司僅投保三件，
      被保險人均係力保公司之汽車強制險及任意第三人責任險
      等情，亦有新光產物保險股份有限公司九十四年六月十七
      日（九四）新產秘發自第940261號函可佐（見原審卷三第
      五八至六一頁）；另要保人利保公司（非力保公司）向友
      聯產物保險股份有限公司投保之團體傷害保險，則因保費
      未兌現而自始失其效力，有友聯產物保險股份有限公司九
      十四年七月十二日（九四）友總意傷字第三五一號函可佐
      （見原審卷三第一０八頁），並無力保公司或被告己○○
      所稱之利保公司為會員投保相關產物保險之資料；再力保
      公司雖有為會員投保團體保險，惟部分會員之保險，於未
      到期前自九十二年五月一日起退保，有中國人壽保險股份
      有限公司九十四年七月五日九四中壽團險字第八六０、八
      六一號（見原審卷三第八十頁以下、六三頁）；另部分會
      員團體綜合保險係自九十二年五月一日至七月三十一日止
      ，有中國人壽保險股份有限公司九十四年七月五日函九四
      中壽團險字第八六一號函可佐（見原審卷三第八十頁以下
      ）；而庚○○招募之會員中，九十二年四月十八日繳納會
      費之會員賴寶玉、五月二十六日繳納會費之楊瑞蓮、楊昭
      平、楊昭文、楊瑞花、古秀雲、范姜進財、蘇冠宇、蔡定
      霖、林建華部分，亦無任何證據證明力保公司有為其等投
      保會員團體綜合保險，顯見力保公司自九十二年三、四月
      間起除人壽保險部分外，其餘已未能履行會員權利，同年
      五月間起人壽保險部分亦僅履行部分會員之人壽保險，遑
      論其餘會員權利均未履行。再參以告訴人庚○○亦指稱：
      九十二年六月份我看通路公司出問題，很多人打電話到公
      司反應，說會員福利如血液檢驗、電腦借用，中國人壽百
      萬壽險及二十萬元意外險福利都沒有兌現，我向己○○要
      求要拿會計帳目，因為我是股東，我有權要求，但都沒有
      拿出來等語（見原審卷一第七一頁）；依告訴人庚○○於
      九十二年五月底至六月初投資通路開發公司後，隨即於同
      年六月份發現上情，顯見被告己○○於九十二年五月間邀
      甲○○、庚○○投資通路開發公司之前，應已知力保公司
      未能提供會員福利。倘被告己○○及丙○○於九十二年五
      月間邀告訴人庚○○、甲○○投資時尚不知力保公司已未
      能履行會員權利及福利，則何以通路開發公司資本額一千
      萬元，甫於九十二年五月五日成立，被告己○○及丙○○
      竟急於九十二年五月間即同意告訴人庚○○以八十萬元之
      投資款即可取得通路開發公司百分之十之股權，而折價出
      售該公司股權？
（六）依前開說明，被告己○○與證人丙○○於九十二年五月間
      應已知悉：(1)明知通路開發公司，尚未支付全部之一千萬
      元權利金予力保公司，通路開發公司之總代理權之取得尚
      有糾紛；(2)力保公司已無法履行對會員之權益之情形下，
      又知悉通路開發公司並無實際資金及營運之情形；(3)被告
      己○○交付於戊○○用以支付力保公司總代理權之權利金
      ，有關支票部分，於九十二年五月間即有不能兌現之情形
      ，竟分別於九十二年五、六月間對告訴人庚○○、甲○○
      為出脫渠等原有屬通路開發公司之股份，而非新增資之股
      份，與常情確有不符之處，此詳如後述。故被告己○○與
      證人丙○○為出脫自己持股，取回自己前所投資之資金，
      遂詐邀甲○○、庚○○投資，聲稱通路開發公司已取得力
      保公司臺灣區總代理權係有利可圖，以欺罔之方法使甲○○、庚○○陷於錯誤因而交付款項，被告己○○與證人丙○○確有意圖為自己不法之所有，而施用詐術甚明。
（七）且被告己○○確詐邀庚○○投資通路開發公司，並佯稱投
      資後係屬原始股東等情，此據告訴人庚○○於原審法院指
      稱：己○○說我是原始股東，但是我在通路開發公司的股
      東名冊都沒有看到我的名字等語（見原審卷一第七三頁）
      ；本件告訴人庚○○並非通路開發公司之原審股東，已詳
      見前述，且有庚○○簽署之發起股認購合約書可佐（見發
      查字第一０００卷第十八頁）；而被告己○○對有持該合
      約書交告訴人庚○○簽署之事亦不否認，是告訴人庚○○
      上開指訴亦堪採信。至被告己○○雖又辯稱：是戊○○叫
      我拿給她（指庚○○）簽的云云（見原審院卷二第二二二
      頁）；查，戊○○並未出資經營通路開發公司，被告己○○邀何人投資通路開發公司及通路開發公司各有何人出資
      多少，均與戊○○無涉，戊○○豈可能要求被告己○○要
      庚○○簽發起股認購合約書，被告己○○又何須聽命於戊○○，是此部分被告己○○所辯，顯均非可採。另被告己○○雖於警詢供稱：庚○○係籌措百分之十取代癸○○股
      權，計一百萬元云云（見偵一０三一一號卷第九號反面）
      ；惟查，庚○○買受通路開發公司之股權，並非由癸○○
      出面與庚○○簽訂股權讓與契約書，而係由被告己○○提
      供該發起股認購合約書，由通路開發公司之代表人丙○○
      出具名義與告訴人庚○○簽訂，此與常情不符；是被告己○○上開所述，並非可採。通路開發公司係於九十二年五
      月五日成立，有公司基本資料可佐，已如前述，被告己○○竟對告訴人庚○○佯稱其投資係屬原始股東，隱瞞庚○○所得股權應係原通路開發公司股東出脫之事實，詐邀庚○○投資通路開發公司發起股，其後再虛稱庚○○投資之
      資金用以支付總代理權之保證金云云，更足佐證其邀庚○○投資，確具為自己不法所有之意圖。又證人丙○○係通
      路開發公司董事長，其與被告己○○共同籌設通路開發公
      司，且係該公司實際負責經營之人，自對通路開發公司之
      資金去向知之甚詳；再就庚○○交付之投資款去向，被告
      己○○亦供稱：是董事長丙○○授權我處理這筆財務（指
      庚○○之八十萬元投資款）等語（見原審卷一第二六頁）
      ，再參以上開發起股認購合約書，亦係由證人丙○○與庚○○所簽訂，有上開合約書可佐，足認被告己○○與丙○○間就告訴人庚○○被詐騙部分，確具有犯意聯絡。
（八）被告己○○於選任辯護人林伸全律師雖聲請調閱力保公司
      相關營利所得申報資料云云（見原審卷一第一０五頁）；
      惟依財政部臺灣省南區國稅局新化稽徵所檢送之力保公司
      九十一、九十二年度營利事業所得稅結算申報資料，力保
      公司於九十一、九十二年度之營業淨利均係負數，有上開
      所得稅結算申報資料可佐（見原審卷一第一六０至一六九
      頁），依上開申報資料，除證明力保公司九十一、九十二
      年度之經營狀況不佳，甚且毋庸繳稅外，無從為任何有利
      於被告己○○之證明。至被告己○○於本院辯稱：其以黃
      麗鳳名義所兌現之支票，最後一張五十萬元係在九十二年
      五月二十七日（指票號CSB0000000號之支票），顯在庚○○支付投資通路開發公司款項之前，如伊有詐欺之犯意，
      則何需在取得庚○○之投資款項及知悉力保公司營業不可
      能獲利下，嗣後仍兌現該紙五十萬元之支票？惟查：(1)被
      告己○○應負繳款予力保公司權利金之義務，係根據其於
      九十二年四月七日以個人名義與力保公司簽訂代理契約書
      而來，而告訴人庚○○所繳交之八十萬元購買被告己○○
      所持有之通路開發公司原有之股份，則係根據告訴人庚○○與通路開發公司所簽訂發起股認購合約書而來，二者間
      之關係並不相同；被告己○○既與力保公司訂約，則不論
      力保公司營運之情形為何，被告己○○應有先依約，交付
      權利金予力保公司之義務；(2)被告，因此是否有對告訴人
      庚○○施以詐術，騙取告訴人庚○○購買被告己○○之通
      路開發公司之股份，應就被告己○○與告訴人庚○○之購
      買行為觀之，與被告己○○是否以此取得之款項，做為支
      付力保公司之權利金，並無必然之關係，因此，縱使被告
      己○○將其出賣通路開發公司股份所得之款項支付予戊○○，尚不足以此反推被告己○○，並未對告訴人庚○○施
      以詐術。(3)況被告己○○於九十二年五月五日交付與戊○○做為權利金之支票中，其中發票日為九十二年五月十五
      日之支票有二張，分別為金額七十萬元（票號CSB0000000
      號）、六十萬元（票號CSB0000000號），及發票日為九十
      二年五月二十日之支票一張，金額五十萬元（票號CSB000
      0000號）等三張支票，均未經提示兌現，此有被告己○○
      於九十六年九月二十一日所提出之答辯狀證五、證十及聯
      邦銀行民權分行九十五年三月二十一日（九五）聯銀權字
      第42號函附卷可稽；可見在九十二年五月二十七日前被告
      己○○所交付之支票，已有未能按期兌現給付之情形，足
      認其當時之經濟狀況顯已不佳；縱事後被告己○○為何又
      讓票號CSB0000000號之支票兌現，其原因有多端，尚不足
      以此即認定被告己○○對告訴人庚○○部分，不構成詐欺
      罪。因此，被告己○○此部分之抗辯，亦難採為有利之認
      定。
（九）綜前所述，被告己○○所辯，均屬事後圖卸責之詞，不足
      採信；本件事證已臻明確，被告己○○上揭詐欺取財犯行
      堪認定，應依法論科。
二、論罪科刑之理由：
（一）有關刑法修正後比較適用之說明：
      查被告己○○行為後，刑法已於94年1月7日修正，並於同
      年2月2日公布，且自95年7月1日起施行。按行為後法律有
      變更者，適用行為時之法律，但行為後之法律有利於行為
      人者，適用最有利於行為人之法律，修正後即現行刑法第
      2條第1項訂有明文。次按比較新舊法，應就罪刑有關之共
      犯、未遂犯、想像競合犯、牽連犯、連續犯、結合犯，以
      及累犯加重、自首減輕暨其他法定加減原因（如身分加減
      ）與加減例等一切情形，綜其全部罪刑之結果而為比較，
      亦有最高法院95年5月23日第8次刑庭會議決議可資參照。
      茲就上述刑法修正施行後，與本案適用有關之條文，比較
      說明如下：
    (1)被告己○○行為後，刑法第56條連續犯之規定，業修正公
      佈刪除，則被告己○○之犯行，因行為後新法業已刪除連
      續犯之規定，此刪除雖非犯罪構成要件之變更，但顯已影
      響行為人刑罰之法律效果，自屬法律有變更，依刑法第2
      條第1項規定，比較新、舊法結果，自以依舊法論以連續
      犯較有利於被告己○○。
    (2)刑法第28條關於共犯之規定，由原條文：「二人以上共同
      實施犯罪之行為者，皆為正犯」，修正為：「二人以上共
      同實行犯罪之行為者，皆為正犯」，揆諸本條之修正理由
      係為釐清陰謀共同正犯、預備共同正犯、共謀共同正犯是
      否合乎本條規定之正犯要件，本件對被告己○○而言，適
      用修正前或修正後刑法第28條之規定論擬，對被告己○○
      而言並無不利之情形，本件有關共同正犯之部分，即引用
      修正前刑法第28條之規定予以論斷。
    (3)法定刑中罰金刑部分：刑法第33條第5款業經修正公布，
      修正後刑法第33條第5款規定「罰金：新臺幣一千元以上
      ，以百元計算之」，與修正前刑法第33條第5款規定「罰
      金：（銀元）一元以上」不同，經予比較後，以修正前即
      行為時法較有利於被告己○○。
    (4)易科罰金之折算標準：
    　被告己○○於本件犯罪時之刑法第41條第1項前段規定：
      「犯最重本刑為五年以下有期徒刑以下之刑之罪，而受六
      個月以下有期徒刑或拘役之宣告，因身體、教育、職業、
      家庭之關係或其他正當事由，執行顯有困難者，得以一元
      以上三元以下折算一日，易科罰金。」，且被告己○○行
      為時之易科罰金折算標準，即修正前罰金罰鍰提高標準條
      例第2條前段（現已刪除），就其原定數額提高為1百倍折
      算1日，則本件被告己○○行為時之易科罰金折算標準，
      應以銀元3百元折算1日，經折算為新臺幣後，應以新臺幣
      9 百元折算為1日。惟95年7月1日修正公布施行之刑法第
      41 條第1項前段則規定：「犯最重本刑為五年以下有期徒
      刑以下之刑之罪，而受六個月以下有期徒刑或拘役之宣告
      者，得以新臺幣一千元、二千元或三千元折算一日，易科
      罰金。」，比較修正前後之易科罰金折算標準，以95年7
      月1日修正公布施行前之規定，較有利於被告己○○。
（二）核被告己○○所為，係犯刑法第三百三十九條第一項之詐
      欺取財罪。雖公訴人認被告己○○係犯刑法第三百四十條
      之常業詐欺罪嫌云云；惟查，被告己○○係詐邀甲○○、
      庚○○二人投資通路開發公司，本件被害人僅有二人，且
      係為出脫其原有之持股，減輕其所受之損失，尚難認被告
      己○○係依此為業，恃以維生，自難以常業詐欺相繩，公
      訴人所認顯係有誤，起訴法條應予變更。又被告己○○與
      丙○○間就本件詐欺取財犯行，有犯意聯絡及行為分擔，
      均為共同正犯。又被告己○○先後詐欺取財之犯行，時間
      緊接，所犯構成要件相同，顯係基於概括犯意反覆為之，
      為連續犯，論以一詐欺取財罪，並依法加重其刑。
（三）原審以被告己○○罪證明確，予以論罪科刑，固非無據，
      惟原審判決有：(1)被告己○○行為後，刑法已於94年1月7
      日修正，並於同年2月2日公布，且自95年7月1日起施行。
      原審未及比較修正前後，對被告己○○適用之有利不利之
      情形；(2)為紀念解除戒嚴20週年，予罪犯更新向善之機，
      所制定之中華民國96年罪犯減刑條例業於96年7月16日生
      效實施，被告己○○之犯罪時間在中華民國96年4月24日
      以前，所犯為刑法第339條第1項之詐欺取財罪，而所宣告
      之刑在有期徒刑1年6月以下，合於減刑條件，原審未及適
      用，容有未合；被告己○○提起上訴，否認有本件詐欺之
      犯行，請求撤銷原審判決，改為無罪之判決云云，雖為無
      理由，惟原審判決就被告己○○部分既有前開可議之處，
      自屬無可維持，應由本院將原審判決有關被告己○○部分
      予以撤銷改判。爰審酌被告己○○年僅三十餘歲，其明知
      力保公司已未依約提供會員權益，通路開發公司取得力保
      公司臺灣總代理實亦難以經營，再通路開發公司實際股東
      出資金額去向不明，該公司實際已無資產及價值，竟仍詐
      邀告訴人甲○○、庚○○投資通路開發公司，以出脫自己
      持股，其詐得金額合計為一百八十萬元，犯後對公司資金
      及告訴人交付之投資款項去向說明不清，再被告己○○雖
      已先返還甲○○十二萬元，惟其餘款項均仍未返還，復遲
      未能與甲○○、庚○○達成和解，暨其犯後態度等一切情
      狀，量處如主文第二項所示之刑，並減其宣告刑二分之，
      暨諭知如易科罰金之折算標準。
三、再公訴意旨另以：被告己○○與丙○○（另案審理）及賴景
    欑（經原審法院判處無罪，詳如後述）基於謀議，於九十二
    年五月間假裝成立通路開發公司，適庚○○於九十二年四月
    加入力保公司為會員而認識被告己○○，庚○○因之不疑有
    詐，推薦二十五位會員入會，共收取十四萬七千八百元入會
    費予被告己○○，因認被告己○○此部分亦涉犯常業詐欺罪
    嫌云云。按犯罪事實應依證據認定之，無證據不得認定犯罪
    事實，刑事訴訟法第一百五十四條第二項定有明文。訊據被
    告己○○堅決否認此部分涉犯詐欺罪嫌，其辯稱：不知道庚○○繳多少入會費，且她繳的入會費也不是交給我，我沒有
    經手。、、、庚○○確實有把二十五位的會員費繳給力保公
    司，有郵局匯款單，我不知道這些錢何人拿走了，我也不知
    道力保公司的郵局帳戶是何人掌管等語。經查：
（一）公訴人認被告己○○此部分涉犯詐欺罪嫌，無非以告訴人
      庚○○之指訴為據。惟查，告訴人庚○○於原審法院供稱
      ：我的錢匯到力保公司的，、、、這部分是告賴景欑，跟
      己○○沒有關係。、、、（法官問：你另外推薦二十五個
      人入會，入會費多少？）、、、一共是十四萬七千八百元
      ，錢都是匯到力保公司。、、、我被詐騙會費，即一萬零
      五百元及十四萬七千八百元，此部分和己○○沒有關係等
      語（見原審卷一第七二、七三頁）；且查，告訴人庚○○
      所推薦之會員所交付之會費，係以郵局劃撥方式自行將款
      項劃撥至力保公司之郵局帳戶等情，亦據告訴代理人張國
      隆律師以陳報狀提出之空白劃撥單可佐（見原審院卷一第
      一四九至一五一頁），該空白劃撥單上已印妥收款帳戶係
      00000000號，戶名力保國際生物科技公司，足認
      告訴人庚○○推薦會員而繳付之會費，確係存入力保公司
      之帳戶內，被告己○○辯稱未經手該款項等語，尚非無據
      。
（二）又遍查全卷，公訴人復未就此部分舉證證明告訴人庚○○
      係因被告己○○之詐騙而加入並推薦其他會員入會，復無
      證據證明被告己○○持有上開會費匯入之力保公司郵局劃
      撥帳號之領款印鑑或金融卡；且查，告訴人庚○○約係於
      九十二年四月十八日推薦並繳交高復華、楊震東、甘阿品
      、賴寶玉、楊世名、楊琇媚、楊雁茹等人之會費，亦有告
      訴人庚○○提出之力保公司會費明細表可佐（見原審卷一
      第一五六頁），而本件亦無證據證明被告己○○於告訴人
      庚○○在九十二年四月間繳交上開會費時，已知情力保公
      司於取得會員會費後，將不依約提供會員權益；再告訴人
      庚○○於九十二年五月間陸續繳納其餘會員會款，既係自
      行以劃撥方式繳納，亦難認係受被告己○○之詐騙而繳納
      ；本院復查無其他積極證據，足資證明被告己○○與力保
      公司實際負責人戊○○，就詐騙庚○○等二十五人之會費
      部分，有犯意聯絡及行為分擔，是此部分證據不足證明被
      告己○○涉犯詐欺罪嫌；惟公訴人認被告己○○此部分犯
      行與前開起訴並經認定有罪部分，有裁判上一罪或實質上
      一罪之關係，本院自不另為無罪之諭知，併此敘明。
四、移送併辦（台灣台中地方法院檢察署九十三年度偵字第二O
    五九六號）意旨：被告己○○如犯罪事欄一之（二）之詐欺
    取財犯行部分，此部分雖未據起訴，惟與前開起訴並判決認
    定有罪部分，有連續犯之裁判上一罪關係，依刑事訴訟法第
    二百六十七條之規定，應為起訴效力所及，本院自得併予審
    理，附此敘明。
五、另移送併辦（台灣台中地方法院檢察署九十四年度偵字第一
    七五二八號）意旨另認：被告己○○假借力保公司臺中區公
    司名義，於九十二年四月三日持力保公司臺中區公司共同投
    資合約書及代理契約書，向任職於力保公司臺中區公司之乙○○及其父甲○○佯稱：力保公司臺中區○○○○路開發公
    司云云，詐邀甲○○投資，致甲○○陷於錯誤，於同年四月
    十五日依己○○之指示，匯款五十萬元至力保公司，因認被
    告己○○此部分亦涉犯詐欺罪嫌云云。惟按犯罪事實應依證
    據認定之，無證據不得認定犯罪事實，刑事訴訟法第一百五
    十四條第二項定有明文，訊據被告己○○堅決否認有詐欺犯
    意，並辯稱：甲○○前面五十萬元是匯到力保公司，是力保
    公司臺中區公司要讓給甲○○經營，力保公司臺中區○○○○路開發公司不是同一間公司，是戊○○叫我跟甲○○簽約
    ，合約內容是我將臺中區公司的經營權利轉給甲○○，契約
    當事人就是我跟甲○○，甲○○的錢是匯到力保公司，因為
    甲○○是拿力保公司的臺中區公司。這筆錢匯款的錢是在九
    十二年四月十五日，當時通路公司還沒有成立，所以這五十
    萬元甲○○不是投資通路公司的。、、、我就找到乙○○，
    問他是否共同經營臺灣區總代理，後來我給甲○○通路開發
    公司百分之五的股權，這是乾股，他沒有付錢等語，經查：
（一）被告己○○確係以投資通路開發公司百分之五之股權為由
      ，使甲○○於九十二年四月十五日依己○○指示匯款五十
      萬元至力保公司之事實，業據告訴人甲○○指訴在卷，復
      據被告己○○於原審法院供稱：因為甲○○有加入通路公
      司百分之五的股權，所以我才簽（指代理契約書）給他等
      語（見原審卷二第二一九頁），並有匯款單及被告己○○
      代表通路國際股份有限公司（亦係通路開發公司之誤繕）
      與告訴人甲○○於九十二年四月十五日簽訂之代理契約書
      可佐；該代理契約書第一條即載明：「甲方（指己○○）
      同意乙方（指甲○○）經營ＲＩＰＯ國際通臺灣區總代理
      業務，並由乙方取得經營代理權百分之五股權期限兩年」
      ，第三條亦載明：「代理之權利金為新臺幣伍拾萬元整」
      ，第七條規定：「終止代理合約之同時甲方應退還權利金
      予乙方」等語，有代理契約書可佐（他卷第五八至六十頁
      ）；依該份代理契約書，甲○○出資五十萬元，並非購得
      力保公司臺中區公司之經營權，而係取得力保公司臺灣區
      總代理業務之百分之五之股權二年，且期滿被告己○○尚
      須退還該保證金，再參以當時即九十二年四月十五日之時
      ，通路開發公司尚未正式成立，而其後通路開發公司成立
      後，其惟一業務即係經營力保公司臺灣區總代理業務，又
      通路開發公司於九十二年五月五日成立後，甲○○確亦係
      占有百分之五之股份，亦據被告己○○於本院所不否認（
      見原審卷一第七八頁），並與通路開發公司九十二年五月
      五日設立登記表後附之股東名簿相符（見原審卷一第一七
      八頁）；是核上開代理契約書之實質上之意義，告訴人甲○○所述應堪採信。且查：
    (1)告訴人甲○○投資該筆五十萬元款項，係為其子乙○○得
      以經營事業，亦據告訴人甲○○陳明在卷；而乙○○於九
      十二年五月間已出任通路開發公司中區行銷副總，有被告
      己○○提出之通路開發公司重要幹部第一次會議紀錄可佐
      （見他字第三五Ｏ卷第六一頁）；倘告訴人甲○○於九十
      二年四月十五日所投資之五十萬元，係為取得力保公司臺
      中區公司之經營權，則其取得後，已可使其子乙○○經營
      力保公司臺中區公司，乙○○何須於九十二年五月初轉任
      職通路開發公司？且以五十萬元取得力保公司臺中區公司
      之告訴人甲○○，與被告己○○所訂契約，竟又隻語未提
      上開力保公司臺中區公司之事，豈非與常情不合。
    (2)被告己○○雖辯稱：我問乙○○是否共同經營臺灣區總代
      理，後來我給甲○○通路公司百分之五股權，這是乾股云
      云；惟依被告己○○所述，當時甲○○既尚未投資通路開
      發公司，乙○○任職通路開發公司尚約定須另支付薪資，
      再參以乙○○僅任職力保公司未滿三月，資歷甚淺，被告
      己○○等人何須給甲○○百分之五之股權為乾股？是被告
      己○○所辯亦難採信，應以告訴人甲○○所述，係因先投
      資五十萬元而能取得通路開發公司百分之五之股權，較堪
      採信。
    (3)被告己○○雖再辯稱：甲○○該筆五十萬元款項係匯入力
      保公司帳戶，故甲○○係為取得臺中區公司經營權云云。
      惟查，力保公司臺中區公司之經營權係被告己○○所持有
      ，亦據被告己○○於原審法院陳明：臺中區公司股東只有
      我一人等語在卷（見原審卷一第八十頁），有授權經營合
      約書可佐（見原審卷一第一一二至一一六頁），則甲○○
      倘要取得該臺中區公司經營權，亦應係付款予轉讓經營權
      之被告己○○，而非直接付款給力保公司；是本件告訴人
      甲○○匯款對象雖為力保公司，然係依被告己○○之指示
      所為，自不能因告訴人甲○○係匯款至力保公司帳戶，遽
      認告訴人甲○○匯款五十萬元係為投資力保公司臺中區公
      司；因此，被告己○○此部分所辯，亦非可採。
    (4)被告己○○又辯稱：這個（指代理契約書）是戊○○交給
      我，叫我用這份跟甲○○簽，我有向戊○○要區公司合約
      書，他不給我云云（見原審卷二第二一八頁）。惟查，被
      告己○○係以通路開發公司名義跟甲○○簽立，戊○○並
      未投資通路開發公司，豈可能要求持該份契約書要求被告
      己○○跟告訴人甲○○簽約？被告己○○就此節竟再辯稱
      ：因被戊○○洗腦云云，顯臨訟杜撰，尚難採信。
      綜上所述，被告己○○確係邀告訴人甲○○投資通路開發
      公司，甲○○始於九十二年四月十五日依被告己○○指示
      匯款五十萬元至力保公司帳戶等情，足堪認定，合先敘明
      。
（二）再查，通路開發公司其後確於九十二年五月五日成立，且
      於同年五月二十二日與力保公司簽訂總代理契約書，取得
      力保公司臺灣區總代理等情，有公司基本資料及總代理契
      約書可佐；而通路開發公司主要經營業務，即係為先取得
      力保公司臺灣區總代理權後，再經營力保公司ＲＩＰＯ國
      際通之業務，是被告己○○要求甲○○將投資之五十萬元
      匯入力保公司，倘係作為支付通路開發公司取得力保公司
      臺灣區總代理權之保證金之一部，該款項既係為通路開發
      公司匯入力保公司，並非被告己○○據為己有，已難認被
      告己○○有為自己不法所有之意圖。
（三）被告己○○於九十二年四月間，以其名義匯款至力保公司
      帳戶之金額即高達二百萬元，有匯款單在卷可佐（見原審
      卷三第四十至四三頁）；另被告己○○有提出其於九十二
      年四月間以現金存款存入力保公司五十萬元，亦有存款存
      入憑條一紙可佐（見原審卷三第四二頁）；且本件公訴人
      既未能舉證證明上開匯款及存款並非被告己○○為總代理
      權之保證金而支付予力保公司，自應認被告己○○抗辯；
      其於九十二年四、五月間有為總代理權支付上開款項予力
      保公司做為權利金等語為可採；依此，被告阮素於九十二
      年四月間，仍認通路開發公司取得力保公司臺灣區總代理
      係有利可圖，故其邀告訴人甲○○於九十二年四月十五日
      投資通路開發公司，尚難認其有為自己不法所有之詐欺犯
      意。
（四）從而，被告己○○於九十二年四月間猶匯款及存款二百餘
      萬元至力保公司，且其邀告訴人甲○○於九十二年四月十
      五日投資之五十萬元，亦係指示告訴人甲○○匯入力保公
      司帳戶，其既未經手該筆款項，已難認其具有為自己不法
      所有之詐欺意圖；此外，復無證據證明被告己○○於九十
      二年四月間邀甲○○投資通路開發公司五十萬元時，已知
      情力保公司將不履行會員權益，及通路開發公司已簽約取
      得力保公司臺灣區總代理權部分為不實；是此部分被告己○○詐欺罪嫌尚有不足，既不構成詐欺，自不在本院審理
      範圍，而與本案無連續犯之裁判上一罪關係，又未經起訴
      ，本院自無從併予審理，應將該卷退還臺灣臺中地方法院
      檢察署檢察官另為妥適處理，附此敘明。
貳、被告賴景欑部分
一、公訴意旨略以：被告賴景欑意圖為自己不法所有之常業詐欺
    犯意，於九十一年三月間，在臺南縣仁德鄉仁愛村一一二四
    之二號成立力保公司，其明知力保公司實際上並無營業事實
    ，卻佯稱該公司掌握生物科技保健預防產品之技術，加入該
    公司之會員可享有自行創業優勢，而且享有免費保健醫學產
    品、中國人壽之各種保險及享有汽機車強制險回饋金等福利
    ，以俗稱「老鼠會」之方式招收不特定會員，並詐取會員費
    。為順利募集會員，乃與同具犯意聯絡之力保公司股東丙○○（另案審理）、己○○謀議，於九十二年五月間，在臺中
    市○○路○段六十之八號八樓之三佯成立通路開發公司，由
    丙○○擔任負責人，己○○擔任監察人，並由通路開發公司
    與力保公司簽訂契約，擔任力保公司臺灣區總代理，負責招
    收會員。適有庚○○於九十二年四月間經朋友癸○○介紹繳
    交十五萬元加入力保公司為會員而認識己○○，己○○遊說
    庚○○出資八十萬元加入通路開發公司股東，庚○○不疑有
    詐，自九十二年五月十九日起迄六月止陸續將上開款項交予
    己○○，並推薦二十五位會員入會，共收取十四萬七千八百
    元入會費予己○○。詎己○○等人得款後，竟於九十二年九
    月二十九日停止通路開發公司營業，庚○○始知受騙。因認
    被告賴景欑涉犯刑法第三百四十條之常業詐欺罪嫌云云。
二、按犯罪事實應依證據認定之，無證據不得認定犯罪事實。又
    不能證明被告犯罪者，應諭知無罪之判決，刑事訴訟法第一
    百五十四條第二項、第三百零一條第一項定有明文。又認定
    犯罪事實所憑之證據，無論係直接證據或間接證據，其為訴
    訟上之証明，須於通常一般之人均不致有所懷疑，而得確信
    其為真實之程度者，始得據為有罪之認定，倘其証明尚未達
    到此一程度，而有合理之懷疑存在，復無其他調查途逕可尋
    ，法院即應為無罪之判決，最高法院七十六年臺上字第四九
    八六號判例可資參照。
三、公訴人認被告賴景欑涉犯常業詐欺犯行，無非以被告賴景欑
    自承每個月均到公司幾次或參加開會等情，及告訴人庚○○
    亦指稱被告賴景欑曾參加力保公司會議等語為據。惟訊據被
    告賴景欑堅決否認有常業詐欺犯行，並辯稱：因為戊○○欠
    我錢，要求我做力保公司名義上之負責人，他說如果力保公
    司有賺錢再還我，有關力保公司實際上之營運、決策、財物
    等事項，均由戊○○決定，我都沒有參與；且力保公司之大
    、小章都時是由戊○○保管、使用。力保公司是否有要求會
    員費我不知道。不知道庚○○交會費及投資之事，通路開發
    公司我都沒有參加，沒有出資也沒有出具名義等語。經查：
（一）力保公司之實際負責人係戊○○，被告賴景欑係力保公司
      名義負責人，力保公司之業務均係戊○○經營之事實，業
      據被告賴景欑及被告己○○於原審法供稱在卷（見原審卷
      一第二九頁）；復據證人丙○○、丑○○、湯多慶於原審
      法具結證述在卷；其中，證人即同案被告己○○並於原審
      法院證稱：「（辯護人問：你在跟力保公司接洽過程中，
      跟何人接洽？）跟戊○○。（辯護人問：你跟力保公司簽
      約支付多少錢？）區公司是五十萬元，我付給戊○○，十
      萬元現金訂金，其他的開票交給戊○○，每月十萬元，開
      到一月或是二月。（辯護人問：你交付五十萬元過程中，
      有無跟賴景欑接觸？）沒有。當時沒有看過他。、、、（
      辯護人問：提示原審卷一一六頁，授權經銷合約書是跟何
      人簽立的？）戊○○」等語（見原審卷二第二０九、二一
      ０頁）；證人丙○○於原審法院亦證稱：「（檢察官問：
      賴景欑有無常去上班？）沒有。（檢察官問：只是重要會
      議才去？）對。如開幕」等語（見原審卷二第五一、五二
      頁）；另證人即九十年十一月至九十一年十二月間任職於
      力保公司之員工丑○○亦於原審法院證稱：「（法官問：
      臺南分公司主持會議時，賴景欑會不會來參加？）我們沒
      有開什麼會，賴景欑幾乎沒有參加，都是戊○○在主持。
      、、、賴景欑會來公司聊天，有時候跟員工，大部分是跟
      戊○○」等語（見原審卷二第二五五、二五六頁）；再證
      人即九十一年三月底前任職力保公司董事兼執行副總湯多
      慶亦證稱：於九十一年三月底離職前，力保公司業務推展
      的內部會議，都是戊○○在主持等情具結證述在卷（見原
      審卷二第二０三至二０六頁）；並證稱：「（辯護人問：
      在你擔任執行副總時間，賴景欑有無到公司上班？）沒有
      。（辯護人問：公司財務由何人負責？）由戊○○負責，
      另有同居人歐碧玉在負責領款。（辯護人問：歐碧玉去領
      款時需要蓋公司大小章，公司大小章何人保管？）戊○○
      。（辯護人問：公司要跟其他人簽約，由何人決定？）戊○○」等語（見原審卷二第一九八、一九九頁）。查，被
      告賴景欑前開辯詞與上開證人所證述之內容，均與戊○○
      在本院審理中證述之情形相符（見本院卷二第一七五至一
      七七頁），足認力保公司內之業務確係由戊○○實際經營
      負責，其並保管、使用力保公司之大、小章，對外執行公
      司業務，戊○○應係力保公司之實際負責人。
（二）被告賴景欑確有參加力保公司之會議，亦據被告賴景欑於
      偵訊自承每個月均有到公司二、三次等語（見他字第三五
      O號卷第九十頁）。惟查，被告賴景欑僅是力保公司登記
      名義上之負責人，而實際上之負責人為戊○○，有關力保
      公司實際上之營運、決策、財物等事項，均由戊○○決定
      ，且力保公司之大、小章都時是由戊○○保管、使用等情
      ，均已詳如前述；本件既無證據證明，被告賴景欑有實際
      參與力保公司實際上之營運、決策、財物等行為，或有其
      他獲得不法利益之情事，尚難以被告賴景欑有參與力保公
      司部分之會議，即認定被告賴景欑與戊○○間有詐欺取財
      之犯意聯絡。
（三）告訴人庚○○確有繳交二十五位會員之會費達十四萬七千
      八百元予力保公司，雖據告訴人庚○○陳明在卷；惟其於
      原審法供稱：我剛加入九十二年四月左右時，賴景欑沒有
      直接跟我說過話，直到九十二年七、八月左右，力保公司
      開股東大會，我有去，看到賴景欑、己○○在發言講公司
      的事情，是發言一些股東的內部事情，那一天我載賴景欑
      到臺南火車站，賴沒有說什麼，我有說要求會費退給我，
      賴沒有答應我，我說會費怎麼辦，賴說他不知道等語（見
      原審卷一第七三頁），亦明確指稱並非被告賴景欑邀其加
      入會員及繳交會費；再力保公司於九十二年八月間實際上
      已無營業，則被告賴景欑於力保公司停業後，猶以公司名
      義人出席力保公司股東或被害人之相關會議，亦難認其具
      有詐欺取財之犯意及犯行。
（四）再查，依力保公司臺新銀行臺南分行帳戶之臺幣存款歷史
      交易明細查詢資料，雖有被告賴景欑於九十一年十月八日
      、九十二年一月三十日、九十二年二月十三日、九十二年
      四月十七日各匯款轉存二十萬元、三十萬元、二十一萬元
      、二十萬元至力保公司臺新銀行00000000000
      000號帳戶，於九十一年九月二日、十二月十六日、九
      十二年一月三日、一月十五日、二月十九日、二月二十日
      、三月二十一日各匯款轉存十二萬元、十五萬元、十八萬
      五千元、三萬元、十一萬元、十萬元、十四萬元至力保公
      司臺新銀行00000000000000號帳戶，有上
      開帳戶之歷史交易明細查詢資料可佐（見他字第三五O號
      卷第一二七至一四０頁）；惟查，上開金額合計逾一百五
      十萬元，而依該歷史交易明細查詢資料，尚未見力保公司
      上開帳戶，有金錢流入被告賴景欑帳戶之情形，本件亦查
      無其他積極證據，足資證明力保公司之帳戶確係被告賴景
      欑所持有管理，及力保公司所收取之會費，實係被告賴景
      欑所取得，是本件實難認被告賴景欑就告訴人庚○○所繳
      交之上開會費具為自己不法所有之意圖。
（五）另就告訴人庚○○投資通路開發公司八十萬元部分。本件
      告訴人庚○○係受被告己○○之詐騙等情，已如前述；再
      被告賴景欑並非通路開發公司之股東，其未參與投資或經
      營通路開發公司，亦未邀約告訴人庚○○投資通路開發公
      司等情，業據被告賴景欑於供述在卷，復據同案被告己○○於原審法院供稱：我和丙○○成立通路開發公司，賴景
      欑沒有參與，也沒有擔任職務等語（見原審卷一第二五頁
      、卷二第二一二頁），二者所述相符；此部分復查無其他
      積極證據，足資證明被告賴景欑有投資通路開發公司，亦
      無其他證據證明被告賴景欑對被告己○○及丙○○詐邀告
      訴人庚○○投資通路開發公司八十萬元之事知情並有參與
      ，而與被告己○○有犯意聯絡及行為分擔，此部分證據不
      足證明被告賴景欑亦涉犯常業詐欺罪嫌。
五、綜上所述，被告賴景欑既係力保公司之名義負責人而非實際
    負責人，已難認告訴人庚○○或其他會員繳交之會費係由被
    告賴景欑所取得，本件並無證據證明被告賴景欑有招募告訴
    人庚○○或任何人為力保公司會員並繳交會費之事，亦無證
    據證明被告賴景欑對戊○○究有無取得及能否提供「三滴血
    檢測多種疾病」之生物檢測技術，是否有意履行會員權利和
    福利之事有所知悉，或明知力保公司之實際經營者戊○○係
    詐騙會費，而與戊○○間有犯意聯絡及行為分擔，且無其他
    積極證據足資證明被告賴景欑對詐邀庚○○投資通路開發公
    司之事，與被告己○○或丙○○有犯意聯絡，自難認被告賴
    景欑犯有常業詐欺罪行，是本件被告賴景欑之犯罪不能證明
    ，自應為被告賴景欑無罪判決之諭知。是本件原審以不能證
    明被告賴景欑犯罪，而依刑事訴訟法第301條第1項規定，諭
    知被告賴景欑無罪之判決，經核認事用法，並無不合，檢察
    官上訴意旨就被告賴景欑部分猶執前詞，而指摘原判決不當
    ，為無理由，應予駁回。
六、併案意旨（台灣台中地方法院檢察署九五年偵字第五七九三
    號）略以：被告卯○○係戊○○所僱請之「力保國際生物科
    技股份有限公司」（下稱：力保公司）董事長之登記名義人
    ，而戊○○與歐碧玉係男女朋友關係，又黃能義及呂春玉（
    呂春玉對外自稱為呂真慧）夫妻2人則分別係戊○○之妹婿
    及妹妹。詎卯○○、戊○○、歐碧玉、黃能義及呂春玉等人
    竟共同基於意圖為自己不法所有之犯意聯絡，自民國90年間
    起，先由戊○○先在臺南縣仁德鄉仁愛村112 4之2號籌設力
    保公司（於91年3月間辦理設立登記），復在臺中市○○路○
    段60之8號8樓之3設立力保公司臺中區公司，並由戊○○自
    任力保公司之總經理，黃能義則擔任力保公司副總經理，並
    兼任臺中區公司之主管（戊○○、歐碧玉、黃能義及呂春玉
    等人，均另行提起公訴）。其後戊○○等人先、後連續對壬○○、己○○、丙○○、辛○○、辰○○、寅○○及巳○○
    等人均佯稱：力保公司掌握「3滴血可檢查10種病」之自我
    檢驗生物科技保健預防產品之技術，加入該公司之會員可享
    有全民保健醫學綜合式血液診斷計、綜合式尿液診斷計等生
    物檢測試劑之免費保健醫學產品、中國人壽20萬定期壽險、
    新台幣（下同）80萬意外險及防癌險、免費借用網路視訊電
    腦、享有汽機車強制險回饋金等權利及享有會員消費金、共
    同採購金百分之15之分紅回饋金等福利，且會員可申請加入
    育成中心創業，如任專員再招募會員，可享年費百分之30之
    紅利金等利益，以招收不特定會員收取會費之方式，誘使壬○○、己○○、丙○○、徐福祥、辰○○、寅○○及巳○○
    等人分別以：出資投資力保公司、加入會員、地區經銷商或
    擔任總代理等為由之不實情事，行吸金詐騙之實（個別詐騙
    時間、方式及金額等，詳如附表所示）。而戊○○等人為進
    一步取信於壬○○、己○○、丙○○、辛○○、辰○○、寅
    ○○及巳○○等人，更由戊○○、歐碧玉及卯○○等3人出
    面代表力保公司出面與壬○○、己○○、丙○○、辛○○、
    辰○○、寅○○及巳○○等人個別簽訂各該投資契約，致使
    壬○○、己○○、丙○○、辛○○、辰○○、寅○○及巳○○等人均因此陷於錯誤，而與戊○○及卯○○簽訂各該投資
    合約，並陸續交付如附表所示之款項予戊○○及歐碧玉。詎
    戊○○、歐碧玉等人於收得款項後，全然未依約履行，並於
    92年8月間突然結束力保公司之業務，而不知去向。壬○○
    、己○○、丙○○、辛○○、辰○○、寅○○及巳○○等人
    至此始知受騙。因認被告卯○○此部分，係犯刑法第339 條
    第1項之詐欺取財罪，與本件被告卯○○所涉犯前開之犯行
    ，具有連續犯之關係，屬於裁判上一罪，為法律上之同一案
    件，而移送併案審理云云。經查，本件被告卯○○所涉犯經
    起訴之犯行部分，業經原審法院諭知無罪在案，而本院維持
    原審之判決，就此部分駁回檢察官之上訴，則本案起訴之部
    分即與併案之部分無裁判上一罪之關係，本院即無從審理併
    案部分，此部分應退回原併案機關，另為適法之處理，併此
    敘明。
據上論斷，應依刑事訴訟法第369條第1項前段、第364條、第368
條、第300條、第299條第1項前段，刑法第2條第1項前段、第28
條（修正前）、第56條（修正前）、第339條第1項、第41條第1
項前段（修正前），罰金罰鍰提高標準條例第1條前段、第2條（
修正前），中華民國96年罪犯減刑條例第2條第1項第3款、第7條
、第9條，判決如主文。
本案經檢察官子○○到庭執行職務。
中　　華　　民　　國　　96　　年　　10　　月　　17　　日
            刑事第十一庭  審判長法　官　陳  朱  貴
                                法　官　胡  文　傑
                                法　官　何　志　通
上列正本證明與原本無異。
被告不得上訴。檢察官得上訴。
如不服本判決應於收受送達後十日內向本院提出上訴書狀，其未
敘述上訴之理由者並得於提起上訴後十日內向本院補提理由書（
均須按他造當事人之人數附繕本）。
                              書記官　高　麗  淇
中　　華　　民　　國　　96　　年　　10 　月　　 17 　日
 附  表：
┌──┬────┬───────────────┬───┬────┐
│編號│犯罪時間│           犯罪手法           │被害人│犯罪所得│
├──┼────┼───────────────┼───┼────┤
│ 1  │民國90年│戊○○及歐碧玉2人向壬○○佯稱 │壬○○│390萬元 │
│    │間      │：力保公司已申請獲准，進入南科│      │        │
│    │        │，要從事預防醫學之產品，並提出│      │        │
│    │        │檢測試劑表示，裡面包含多種試紙│      │        │
│    │        │，可檢測出疾病，因公司要募集資│      │        │
│    │        │金，希望壬○○得以出資。先向張│      │        │
│    │        │國揚詐騙投資金額300萬元後，又 │      │        │
│    │        │謊稱要增資為由，再向壬○○詐取│      │        │
│    │        │90萬元之款項。而戊○○為取信於│      │        │
│    │        │丙○○，並與有犯意聯絡之力保公│      │        │
│    │        │司負責人卯○○共同出面與丙○○│      │        │
│    │        │簽訂約及前往臺灣台南地方法院進│      │        │
│    │        │行公證。詎戊○○及歐碧玉等人於│      │        │
│    │        │收得款項後，全然未依約履行，張│      │        │
│    │        │國揚所交付之款項亦不知去向，始│      │        │
│    │        │知受騙。                      │      │        │
│    │        │                              │      │        │
├──┼────┼───────────────┼───┼────┤
│ 2  │民國91年│戊○○、黃能義及呂春玉等人於91│己○○│670萬元 │
│    │7、8月間│年7、8月間，向己○○表示生物科│      │        │
│    │        │技之前景很好，力保公司要找人成│      │        │
│    │        │立區公司，希望己○○能投資云云│      │        │
│    │        │，致使己○○因此陷於錯誤給付呂│      │        │
│    │        │天保50萬元。戊○○其後更邀阮素│      │        │
│    │        │靜認購力保公司之股份，因此阮素│      │        │
│    │        │靜再給付戊○○50萬元。事後呂天│      │        │
│    │        │保及歐碧玉2人更出面向己○○佯 │      │        │
│    │        │稱：再支付1000萬元則可擔任力保│      │        │
│    │        │公司之總代理云云。而戊○○為取│      │        │
│    │        │信於己○○，更請擔任董事長之賴│      │        │
│    │        │景讚出面，並說董事長知道這件事│      │        │
│    │        │，並故意向己○○表示：你如果不│      │        │
│    │        │要就別勉強，還有很多人願意擔任│      │        │
│    │        │總代理等云云，從旁鼓吹己○○參│      │        │
│    │        │與投資，使得己○○因此再度受騙│      │        │
│    │        │，又支付戊○○570萬元。詎呂天 │      │        │
│    │        │保及歐碧玉等人於取得款項後，所│      │        │
│    │        │提投資計畫無一實現，戊○○等人│      │        │
│    │        │事後更將力保公司結束營業，不知│      │        │
│    │        │去向，所收受之款項亦未返還。阮│      │        │
│    │        │素靜至此始知受騙。            │      │        │
│    │        │                              │      │        │
├──┼────┼───────────────┼───┼────┤
│ 3  │民國92年│92年2月間，戊○○、歐碧玉、黃 │丙○○│700萬元 │
│    │2至5月間│能義及呂春玉等人，先後在台南縣│      │        │
│    │        │仁德鄉仁愛村仁愛1124之2號力保 │      │        │
│    │        │總公司及臺中市○○路○段60之8號│      │        │
│    │        │8樓之3長億大樓力保臺中管理處，│      │        │
│    │        │以力保公司從事推廣預防保健為名│      │        │
│    │        │，誘騙丙○○出資加入公司，並以│      │        │
│    │        │承諾讓丙○○擔任力保公司之臺灣│      │        │
│    │        │區業務代理且成立通路公司，並願│      │        │
│    │        │提供辦公室及相關之設備，作為販│      │        │
│    │        │售力保公司所生產之檢測試劑等各│      │        │
│    │        │項產品為幌，詐騙丙○○陸續出資│      │        │
│    │        │新台幣（下同）700萬元，交付與 │      │        │
│    │        │戊○○及歐碧玉等人。而戊○○為│      │        │
│    │        │取信於丙○○，並與有犯意聯絡之│      │        │
│    │        │力保公司負責人卯○○共同出面與│      │        │
│    │        │丙○○簽訂約及前往臺灣台南地方│      │        │
│    │        │法院進行公證。詎戊○○及歐碧玉│      │        │
│    │        │等人於收得款項後，全然未依約履│      │        │
│    │        │行，並於92年8月間貿然結束力保 │      │        │
│    │        │公司之業務，而不知去向。      │      │        │
│    │        │                              │      │        │
├──┼────┼───────────────┼───┼────┤
│ 4  │民國92年│戊○○於92年4、5月間，向辛○○│辛○○│100萬元 │
│    │4至5月間│佯稱：力保公司要發展一種預防醫│      │        │
│    │        │學之檢測試紙，可檢測各種疾病，│      │        │
│    │        │希望辛○○能投資屏東、高雄及台│      │        │
│    │        │南等地之管理處，並稱等辛○○投│      │        │
│    │        │資款項匯入，即可裝設各項軟、硬│      │        │
│    │        │體設備，而其目的是要向消費者進│      │        │
│    │        │行銷售推廣，還會與全民健保相配│      │        │
│    │        │合，且也向辛○○表示要投資通路│      │        │
│    │        │，希望辛○○得以出資，而陸續向│      │        │
│    │        │辛○○詐騙投資金額100萬元。詎 │      │        │
│    │        │戊○○於收得款項後，全然未依約│      │        │
│    │        │履行，辛○○所交付之款項亦不知│      │        │
│    │        │去向，始知受騙。              │      │        │
├──┼────┼───────────────┼───┼────┤
│ 5  │民國92年│戊○○在台南縣仁德鄉仁愛村仁愛│辰○○│10多萬元│
│    │間      │1124之2力保公司之總公司內，向 │      │        │
│    │        │辰○○佯稱：希望能加入力保公司│      │        │
│    │        │擔任會員，並投資力保公司以設立│      │        │
│    │        │服務站等云云。使辰○○陷於錯誤│      │        │
│    │        │出資包括會員費等10多萬元予呂天│      │        │
│    │        │保後，戊○○即結束力保公司之營│      │        │
│    │        │運，所為承諾亦均未履行，辰○○│      │        │
│    │        │事後始知受騙。                │      │        │
│    │        │                              │      │        │
├──┼────┼───────────────┼───┼────┤
│ 6  │民國92年│戊○○在力保公司之台南總公司及│寅○○│50萬元  │
│    │間      │臺中市○○路○段60之8號8樓之3臺│      │        │
│    │        │中區公司等地，向寅○○詐稱：力│      │        │
│    │        │保公司要從事有關於全民健保、預│      │        │
│    │        │防醫學方面有關之事務，並提出力│      │        │
│    │        │保公司之相關未來規畫資料，聲稱│      │        │
│    │        │未來是要從事視訊及家庭式之檢測│      │        │
│    │        │計畫，要招募力保公司之地區性經│      │        │
│    │        │銷商，希望寅○○得以出資投資等│      │        │
│    │        │云云，致使寅○○因此陷於錯誤陸│      │        │
│    │        │續交付50萬元予戊○○。詎戊○○│      │        │
│    │        │於收得款項後，所提出之規劃及承│      │        │
│    │        │諾均未兌現，寅○○事後始知受騙│      │        │
│    │        │。                            │      │        │
├──┼────┼───────────────┼───┼────┤
│ 7  │民國92年│巳○○透過不知情之壬○○（本身│巳○○│200萬元 │
│    │間      │即為本表1之被害人）輾轉得知力 │      │        │
│    │        │保公司投資案之錯誤訊息後，亦誤│      │        │
│    │        │信力保公司係一正常營運之公司，│      │        │
│    │        │受騙而投資匯款200萬元進入力保 │      │        │
│    │        │公司予戊○○收受，用以取得力保│      │        │
│    │        │公司之臺中區經營權。然戊○○等│      │        │
│    │        │人於取得款項後，卻將公司結束營│      │        │
│    │        │業，不知去向。                │      │        │
│    │        │                              │      │        │
└──┴────┴───────────────┴───┴────┘
